臺灣新北地方法院小額民事判決
110年度勞小字第78號
原      告  梁崇民  
被      告  蔡欣雅  
訴訟代理人  李杰峰律師
上列當事人間請求損害賠償事件，本院於民國111年3月9日言詞
辯論終結，判決如下：
    主      文
原告之訴駁回。
訴訟費用新臺幣壹仟元由原告負擔。
    事實及理由
壹、程序方面：
一、按訴狀送達後，原告不得將原訴變更或追加他訴，但請求之
    基礎事實同一、擴張或減縮應受判決事項之聲明者，不在此
    限；當事人為訴之變更、追加或提起反訴，除當事人合意繼
    續適用小額程序並經法院認為適當者外，僅得於第436條之8
    第1項之範圍內為之，民事訴訟法第255條第1項第2款、第3
    款、第436條之15分別定有明文。本件原告原起訴聲明請求
    ：被告應給付原告新臺幣（下同）9萬9,000元，及自民國10
    5年10月17日起至清償日止，按週年利率5％計算之利息（見
    本院110年度重司小調字第706號卷【下稱調字卷】第11頁）
    。繼於110年12月17日具狀以原因事實同一為由，擴張聲明
    請求被告再行給付1萬元（見本院卷二第23頁）。查原告上
    開追加請求金額部分，核屬請求之基礎事實同一，並為擴張
    應受判決事項之聲明，雖此部分追加符合民事訴訟法第255
    條第1項第2款、第3款之規定，惟被告表示不同意原告上開
    訴之追加（見本院卷二第86頁、第321頁），兩造就此並未
    合意繼續適用小額程序，是原告所為訴之追加，於小額程序
    所定標的金額10萬元之範圍內，應予准許；超過10萬元部分
    之追加，即不合法，爰另以裁定駁回，合先敘明。
二、原告經合法通知，未於言詞辯論期日到場，核無民事訴訟法
    第386條各款所列情形，爰依被告之聲請，由其一造辯論而
    為判決。
貳、實體方面：
一、原告主張：原告原係輔仁大學學校財團法人輔仁大學（下稱
    輔仁大學）之教授，被告則原係輔仁大學之研究所學生。繼
    原告於105年間，因遭不實通報涉有性騷擾情事，詎被告明
    知輔仁大學性別平等教育委員會（下稱性平會）組織不法，
    亦未授權調查，且原告並無性騷擾行為，竟因原告與訴外人
    吳志光依法論法，爭執成敵，被告即夥同他人於105年間起
    ，未經法定程序，對原告非法以錄音、錄影方式恐嚇調查，
    並於106年1月9日輔仁大學性平會中惡意構陷原告涉有性騷
    擾情節重大之議案，並經投票決議通過，致原告遭違法解聘
    ，已侵害原告作為國家教授之人格權、工作權、講學權、名
    譽權等諸多法益，原告自得請求被告賠償原告所受上開損害
    。爰依民法第184條、第195條之規定，提起本件訴訟等語，
    並聲明：被告應給付原告10萬元，及自105年10月17日起至
    清償日止，按週年利率5％計算之利息。
二、被告則以：被告原係輔仁大學之研究所學生，原告於105年
    間因涉有性騷擾情事，經輔仁大學性平會進行調查，被告雖
    曾擔任該性平會之記錄工讀生，然被告既為會議紀錄製作者
    ，本有製作會議紀錄之權限，且斯時製作之會議紀錄內容並
    無不實，縱令會議起迄時間之記載確有誤差情形，亦應僅係
    誤植，而原告前對被告提出偽造文書之刑事告訴後，業經臺
    灣新北地方檢察署檢察官以110年度偵字第6637號、第16598
    號為不起訴處分，繼經臺灣高等檢察署檢察長以110年度上
    聲議字第6041號、第6042號駁回再議而確定。又原告就其主
    張被告夥同他人未經開會授權調查，即擅自以錄音、錄影恐
    嚇調查，並於106年1月9日會議中構陷原告等侵權行為，並
    未表明具體之原因事實，亦未提出證據以資證明，且被告就
    讀輔仁大學研究所期間，僅係為賺取生活費用，而擔任該校
    性平會之記錄工讀生，斯時製作之會議紀錄內容均屬實在，
    且被告與原告素不相識，亦無參與決定該校性平會106年1月
    9日所通過關於原告性騷擾情節重大之決議，是原告遭輔仁
    大學解聘乙事，與被告製作各該會議紀錄之行為間，並無相
    當因果關係存在。再原告既稱其因被告於105年至106年間所
    為上開侵權行為，而遭輔仁大學違法解聘教授職務，則原告
    至遲於106年間即已知悉其所指被告所為上開各侵權行為，
    然原告迄至110年3月2日始提起本件訴訟，顯已逾2年時效期
    間，原告上開損害賠償請求權已因罹於時效而消滅，原告據
    此請求被告負損害賠償責任，自無理由等語，資為抗辯，並
    聲明：㈠原告之訴駁回。㈡如受不利判決，願供擔保請准宣告
    免為假執行。
三、本院之判斷：
  ㈠按因侵權行為所生之損害賠償請求權，自請求權人知有損害
    及賠償義務人時起，2年間不行使而消滅，自有侵權行為時
    起，逾10年者亦同；消滅時效，自請求權可行使時起算；消
    滅時效，因左列事由而中斷：一、請求。二、承認。三、起
    訴。左列事項，與起訴有同一效力：一、依督促程序，聲請
    發支付命令。二、聲請調解或提付仲裁。三、申報和解債權
    或破產債權。四、告知訴訟。五、開始執行行為或聲請強制
    執行；時效因請求而中斷者，若於請求後6個月內不起訴，
    視為不中斷；時效完成後，債務人得拒絕給付，民法第197
    條第1項、第128條前段、第129條、第130條、第144條第1項
    分別定有明文。又所謂請求權可行使時，係指行使請求權在
    法律上無障礙時而言，請求權人因疾病或其他事實上障礙，
    不能行使請求權者，時效之進行不因此而受影響。權利人主
    觀上不知已可行使權利，為事實上之障礙，非屬法律障礙（
    最高法院95年度第16次民事庭會議決議、31年度決議㈠意旨
    參照）。復按關於侵權行為損害賠償請求權之消滅時效，應
    以請求權人實際知悉損害及賠償義務人時起算，非以知悉賠
    償義務人因侵權行為所構成之犯罪行為經檢察官起訴，或法
    院判決有罪為準（最高法院72年台上字第738號判例意旨參
    照）。
  ㈡查輔仁大學性平會於106年1月10日以輔性平字第1060000666
    號函，告知原告調查小組已完成調查報告，並於106年1月9
    日該校性平會105學年度第11次會議中決議認定原告性騷擾
    情節重大，由該性平會議決解聘，並通知原告於106年1月17
    日該校性平會105學年度第12次會議到會陳述意見；嗣輔仁
    大學於106年1月24日以輔校人字第1060001710號函，將該校
    性平會106年1月17日會議認定原告涉及性騷擾案件查證屬實
    ，性騷擾行為重大，決議解聘原告，且由該校教師評審委員
    會另依規定按程序辦理停聘事宜之結果報請教育部核准，並
    副本通知原告等情，業據原告提出輔仁大學性平會106年1月
    10日輔性平字第1060000666號函、輔仁大學106年1月24日輔
    校人字第1060001710號函在卷可佐（見本院卷二第265至267
    頁、第269頁），堪信為實在。而原告於106年1、2月間收受
    上開各函文時，即已得知悉調查小組於105年至106年1月9日
    間進行調查後，業已完成調查報告，該校性平會據此通過原
    告性騷擾情節重大並予解聘之決議，並由輔仁大學報請教育
    部核准，故原告至遲於106年1、2月間，即已得知悉其所指
    上開被告非法以錄音、錄影方式恐嚇調查，並於106年1月9
    日該校性平會中惡意構陷原告涉有性騷擾情節重大之議案，
    並經違法投票通過等侵權行為事實，並得知悉侵權行為人即
    為擔任各該會議記錄人之被告，揆諸前揭法條及裁判意旨，
    原告自斯時起即得行使其所主張存在之損害賠償請求權，惟
    原告迄至110年3月2日始具狀提起本件訴訟，有起訴狀上本
    院收文戳章在卷可憑（見調字卷第11頁），故原告對被告之
    侵權行為損害賠償請求權，顯已逾2年時效期間而消滅，是
    被告據此為時效抗辯並拒絕賠償，洵屬有據。
四、綜上所述，原告依民法第184條、第195條之規定，請求被告
    給付原告10萬元，及自105年10月17日起至清償日止，按週
    年利率5％計算之利息，為無理由，應予駁回。
五、本件事證已臻明確，兩造其餘之攻擊防禦方法、未經援用之
    證據及聲請調查之證據，經本院斟酌後，認均不足以影響本
    判決之結果，爰不予逐一論駁，附此敘明。
六、訴訟費用負擔之依據：民事訴訟法第78條。按適用小額訴訟
    程序事件法院為訴訟費用之裁判時，應確定其費用額，民事
    訴訟法第436條之19定有明文，爰確定本件訴訟費用額如主
    文第2項所示。
中　　華　　民　　國　　111 　年　　3 　　月　　18　　日
                    勞動法庭    法　官　李宇銘
以上正本係照原本作成。
如對本判決上訴，須於判決送達後20日之不變期間內，向本院提
出上訴狀。如委任律師提起上訴者，應一併繳納上訴審裁判費。
中　　華　　民　　國　　111 　年　　3 　　月　　21　　日
                                書記官  黃筱玲